# 收到与环境治理相关的政府补助，是属于与资产相关还是与收益相关呢？

提问人：克里斯毛 时间：2018-05-22 16:03:38
求助各位老师，某矿山企业收到了政府拨放的与矿山地质恢复环境治理的专项资金，请问算与资产相关还是与收益相关的呢？

回答人：chenyiwei
日后这些环境治理恢复支出是否为形成该矿山企业的资产？个人理解可能性不大，则属于与收益相关的政府补助，但要到日后治理支出发生并计入损益时才能将政府补助对应计入损益。